【裁判字號】    99,上訴,681
【裁判日期】    990622
【裁判案由】    違反毒品危害防制條例等
【裁判全文】
臺灣高等法院高雄分院刑事判決         99年度上訴字第681號
上  訴  人
即  被  告  甲○○
選任辯護人  法律扶助黃見志律師
上列上訴人因違反毒品危害防制條例等案件，不服臺灣屏東地方
法院98年度訴字第702 號中華民國99年2 月10日第一審判決（起
訴案號：臺灣屏東地方法院檢察署97年度偵字第7760號），提起
上訴），本院判決如下：
    主  文
原判決關於販賣第二級毒品罪及明知為禁藥而轉讓罪玖罪（轉讓
予鍾友貴部分）暨定執行刑部分均撤銷。
甲○○被訴販賣第二級毒品部分，及被訴明知為禁藥而轉讓鍾友
貴玖次部分，均無罪。
其他上訴駁回。
甲○○駁回上訴之明知為禁藥而轉讓罪肆罪部分各處之有期徒刑
陸月；應執行有期徒刑壹年玖月。
    事  實
一、甲○○曾於民國93年間，因施用毒品案件，經臺灣屏東地方
    法院以93年度毒聲字第170 號裁定送臺灣屏東看守所附設勒
    戒處所施以觀察、勒戒後，經評定認為有繼續施用毒品之傾
    向，由同院以93年度毒聲字第242 號裁定令入戒治處所施以
    強制戒治，並於93年11月12日強制戒治執行期滿釋放出所，
    且經臺灣屏東地方法院檢察署檢察官以93年度戒毒偵字第13
    7 號為不起訴處分；復於94年間，因施用毒品案件，經同院
    以94年度簡字第777 號判處有期徒刑5 月確定；又於同年間
    ，因施用毒品案件，經本院以94年度上訴字第1170號判處有
    期徒刑1 年確定；又於同年間，因施用毒品案件，經臺灣屏
    東地方法院以94年度易字第678 號判處有期徒刑10月確定；
    後二案之罪刑，復經臺灣屏東地方法院以95年度聲字第77 1
    號裁定定應執行刑為有期徒刑1 年8 月確定，並與上開第2
    案所處有期徒刑5 月接續執行，且於96年6 月23日縮短刑期
    假釋出監，並交付保護管束，至96年12月23日期滿以執行完
    畢論。
二、詎甲○○明知甲基安非他命係毒品危害防制條例所明定之第
    二級毒品，亦為藥事法所稱之禁藥，不得持有、轉讓，竟基
    於轉讓禁藥甲基安非他命之犯意，先於97年3 月30日前一星
    期內某日，在翁鵬飛位於屏東縣內埔鄉美和中學附近租屋處
    ，將甲基安非他命置入玻璃球內，再以火加熱燒烤吸食其煙
    霧之方式，無償轉讓少許甲基安非他命予翁鵬飛施用1 次。
    復於97年3 月30日，在翁鵬飛位於上址租屋處，甲○○將甲
    基安非他命置入玻璃球內，再以火加熱燒烤吸食其煙霧之方
    式，無償轉讓少許甲基安非他命予翁鵬飛施用1 次，以上共
    轉讓2 次甲基安非他命予翁鵬飛。復自96年11月間某日起至
    97年3 月30日止之不詳時間，在鍾友貴位於屏東縣潮州鎮○
    ○路172 之1 號住處，無償轉讓少許甲基安非他命予翁鵬飛
    施用，共轉讓予翁鵬飛2 次，合計轉讓計4 次。
三、案經臺灣屏東地方法院檢察署檢察官自動檢舉偵查起訴。
    理  由
甲、證據能力方面：
一、按被告以外之人於偵查中向檢察官所為陳述，除顯有不可信
    之情況者外，得為證據，刑事訴訟法第159 條之1 第2 項定
    有明文。偵查中對被告以外之人（包括證人、鑑定人、告訴
    人、被害人及共同被告等）所為之偵查筆錄，或被告以外之
    人向檢察官所提之書面陳述，性質上均屬傳聞證據。惟現階
    段刑事訴訟法規定檢察官代表國家偵查犯罪、實行公訴，依
    法其有訊問被告、證人及鑑定人之權，證人、鑑定人且須具
    結，而實務運作時，檢察官偵查中向被告以外之人所取得之
    陳述，原則上均能遵守法律規定，不致違法取供，其可信度
    極高，職是，被告以外之人前於偵查中已具結而為證述，除
    反對該項供述得具有證據能力之一方，已釋明「顯有不可信
    之情況」之理由外，不宜遽指該證人於偵查中之陳述不具證
    據能力。經查，證人翁鵬飛、鍾友貴、陳震遠於偵查中向檢
    察官所為之陳述，均經各該證人依法具結，本院亦查無該審
    判外陳述有何不能自由陳述或受非法取供等顯不可信之情況
    ，復均於原審審理中經被告及辯護人行使對質詰問權，本院
    審酌其等陳述時之外在環境，並無何顯不可信之情況，揆諸
    上開說明，應認上開證人於偵查中向檢察官所為之陳述，均
    得為證據，具有證據能力。
二、按證人應命具結；證人依法應具結而未具結者，其證言不得
    作為證據，刑事訴訟法第186 條第1 項前段、第158 條之3
    分別定有明文。此一規定係以證人依法應使其具結，以擔保
    證言係據實陳述。若違背該等具結之規定，未令證人於供前
    或供後具結，該等證言因欠缺程序方面之法定要件，即難認
    為係合法之證據資料，故不得作為證據。至於當事人有無爭
    執其證據能力，均非所問。此與刑事訴訟法第159 條之5 所
    定：「被告以外之人於審判外之陳述，雖不符前4 條之規定
    ，而經當事人於審判程序同意作為證據，法院審酌該言詞陳
    述或書面陳述作成時之情況，認為適當者，亦得為證據」、
    「當事人、代理人或辯護人於法院調查證據時，知有第159
    條第1 項不得為證據之情形，而未於言詞辯論終結前聲明異
    議者，視為有前項之同意。」之情形尚有不同（最高法院98
    年度台上字第3672號判決意旨參照）。查證人翁鵬飛於原審
    99年1 月27日審判期日所為之證述，並未經原審審判長諭知
    具結義務及偽證處罰，亦未命具結，此有上開審判筆錄在卷
    可憑（原審卷第166 頁背面），依上開說明，自無證據能力
    。雖證人翁鵬飛前於原審98年11月18日審判期日作證時，曾
    經具結，惟原審99年1 月27日審判期日與前次審判期日已間
    隔至15日以上而更新審判程序（原審卷第165 頁），而證人
    翁鵬飛既係因原審認有必要而重新傳訊，自仍應再命具結，
    尚不能謂前次具結仍然有效，併此指明。
三、再按被告以外之人（包括證人、鑑定人、告訴人、被害人及
    共同被告等）於審判外之陳述雖不符前4 條之規定，而經當
    事人於審判程序同意作為證據，法院審酌該言詞陳述或書面
    陳述作成時之情況，認為適當者，亦得為證據，刑事訴訟法
    第159 條之5 第1 項定有明文。立法意旨在於傳聞證據未經
    當事人之反對詰問予以核實，原則上先予排除。惟若當事人
    已放棄反對詰問權，於審判程序中表明同意該等傳聞證據可
    作為證據；或於言詞辯論終結前未聲明異議，基於尊重當事
    人對傳聞證據之處分權，及證據資料愈豐富，愈有助於真實
    發見之理念，且強化言詞辯論主義，使訴訟程序得以順暢進
    行，上開傳聞證據亦均具有證據能力。證人鍾友貴於另案被
    告涉犯公共危險案件警詢中之證述，係被告以外之人於審判
    外之書面陳述，屬傳聞證據，惟被告及其辯護人均已知上述
    證據均為傳聞證據（本院卷第56頁），然均未於言詞辯論終
    結前聲明異議，本院審酌上開證據作成時，並無不當取供或
    非法取得之情形，認以之作為本案證據亦屬適當，故依法自
    有證據能力。
乙、實體方面：
壹、有罪部分
一、訊據被告甲○○對於上開各無償轉讓2 次甲基安非他命予證
    人翁鵬飛及證人鍾友貴，計4 次之犯行，均坦承不諱（本院
    卷第56、57頁），有證人翁鵬飛、鍾友貴於偵查及原審審理
    中之證述在卷可佐，且互核一致，堪認被告就此部分之任意
    性自白與事實相符，堪採信為證據。是被告就上開轉讓禁藥
    計4 次之犯行，堪以認定。
二、論罪科刑
  (一)就轉讓甲基安非他命部分之法律適用：
    甲基安非他命除係第二級毒品外，並係經行政院衛生署於75
    年7 月11日以衛署藥字第597627號重申公告禁止使用在案，
    迄未變更，仍應認屬藥事法第22條第1 項第1 款所列之禁藥
    。又藥事法所規範者，係藥事之管理；所稱藥事，並非僅止
    於藥物（指藥品及醫療器材），尚包括藥商、藥局及其有關
    之事項，此觀該法第1 條、第4 條之規定自明。而毒品未必
    係經公告之禁藥，禁藥亦未必為毒品。毒品危害防制條例與
    藥事法二者，並無必然之特別法與普通法關係。是除轉讓之
    甲基安非他命，其數量達行政院依毒品危害防制條例第8 條
    第6 項規定所訂定之標準，經依法加重該條第2 項之法定刑
    後，較藥事法第83條第1 項之法定刑為重之情形外，因藥事
    法第83條第1 項係於93年4 月21日修正公布，同年月23日生
    效，為毒品危害防制條例第8 條第2 項之後法，且為重法，
    自應優先適用藥事法處斷。（最高法院97年台非字第397 號
    判決參照）。關於被告轉讓予證人翁鵬飛、鍾友貴之甲基安
    非他命數量，證人翁鵬飛於偵訊中證稱：「……份量是到在
    玻璃球內，他先用完，他女友也有用再給我用」、證人鍾友
    貴於偵訊中證稱：「他大概都給我施用一次的量，份量約4-
    5 粒大小。」（臺灣屏東地方法院檢察署97年度偵字第7760
    號卷第68頁、第22頁參照），另外即無證據證明被告轉讓之
    數量已達行政院93年1 月7 日院台法字第0930080551號令頒
    轉讓持有毒品加重其數量標準第2 條關於第二級毒品在10公
    克以上之規定，故依上開法規競合及重法優於輕法之適用法
    則，被告上開轉讓禁藥甲基安非他命之行為，應適用藥事法
    第83條第1 項規定論處。至公訴意旨認被告係犯毒品危害防
    制條例第8 條第2 項之轉讓第二級毒品罪，雖有未洽，惟起
    訴事實與本院所認定之犯罪事實同一，且公訴檢察官於原審
    亦已當庭同意變更起訴法條，本院自得就變更後之法條予以
    審理，且不生變更起訴法條問題，附此敘明。
  (二)核被告所為，均係犯藥事法第83條第1 項之明知禁藥而轉讓
    罪。被告於轉讓甲基安非他命前持有之低度行為，分別為轉
    讓禁藥之高度行為所吸收，故均不另論罪。被告有如事實欄
    所述之前案犯罪紀錄，此有臺灣高等法院被告前案紀錄表及
    臺灣屏東地方法院檢察署刑案資料查註紀錄表各1 份在卷可
    按，其受有期徒刑之執行完畢，5 年內故意再犯本件法定本
    刑有期徒刑以上之各罪，均為累犯，各應依法加重其刑。至
    毒品危害防制條例第8 條第2 項之轉讓第二級毒品罪，法定
    刑雖係6 月以上5 年以下有期徒刑，得併科新臺幣70萬元以
    下罰金，惟法律競合，既純屬適用法律問題，無關乎數罪名
    之輕重比較，於量定宣告刑時，自不受刑法第55條但書之拘
    束，祇須以行為人之責任為基礎，審酌刑法第57條所列各款
    情狀即足，尤無不得量處低於已被排斥不用之法條最輕本刑
    以下之刑之限制（最高法院99年度台上字第2033號判決意旨
    參照），本案既因法律競合關係，擇一適用藥事法第83條第
    1 項之規定，於科刑時，即無庸另受毒品危害防制條例轉讓
    第二級毒品罪法定刑之拘束，附此敘明。被告就上開4 次轉
    讓禁藥之犯行，犯意各別、行為互殊，均應分論併罰。
  (三)原判決就被告明知禁藥而轉讓犯行（即轉讓予翁鵬飛及轉讓
    予鍾友貴2 次部分），適用藥事法第83條第1 項，刑法第11
    條前段、第2 條第1 項前段、第47條第1 項等規定，並審酌
    被告無視於我國政府禁絕毒害之堅定立場，任將甲基安非他
    命轉讓他人，致使收受之吸毒者更加產生依賴性及成癮性，
    戕害國民健康與社會治安程度至鉅，惡性頗值非議，被告犯
    罪之動機、目的、手段、智識程度、所生危害及犯後態度一
    切情狀，分別量處如有期徒刑6 月。經核原判決此部分認事
    用法，尚無不合，量刑亦稱妥適，被告上訴意旨先則指摘原
    判決徒以施毒者之供述認定被告轉讓毒品之犯行，為無理由
    ，應予駁回。復因原判決關於販賣第二級毒品罪及明知為禁
    藥而轉讓予鍾友貴罪玖次暨定執行刑部分，業經本院撤銷（
    詳後述貳、無罪部分），爰就上開駁回上訴部分，另定應執
    行刑如主文第4 項所示。
貳、無罪部分
一、公訴意旨另以，被告甲○○基於販賣第二級毒品甲基安非他
    命之犯意，自97年2 月12日起至同年5 月9 日止，在翁鵬飛
    位於屏東縣內埔鄉美和中學附近租屋處，以新臺幣（下同）
    2000元至3000元不等之價格，販賣2 次甲基安非他命予翁鵬
    飛。另於97年5 月10日，在甲○○位於屏東縣潮州鎮○○街
    166 號住處，以1000元之價格，販賣1 次甲基安非他命予翁
    鵬飛，並經由甲○○女友交付上開甲基安非他命予翁鵬飛及
    收取金錢，共販賣3 次甲基安非他命予翁鵬飛。另自96年11
    月間某日起至97年3 月30日止，在鍾友貴位於屏東縣潮州鎮
    ○○路172 之1 號住處，以500 元至1000元不等之價格，販
    賣2 次甲基安非他命予鍾友貴；又在屏東縣潮州鎮假期樂園
    前，以3000元之價格，販賣1 次甲基安非他命予鍾友貴；另
    在屏東縣潮州鎮○○路旁，以3000元之價格，販賣1 次甲基
    安非他命予鍾友貴，共販賣4 次甲基安非他命予鍾友貴。又
    明知甲基安非他命係毒品危害防制條例所明定之第二級毒品
    ，不得轉讓，竟基於轉讓第二級毒品之犯意，自96年11月間
    某日起至97年3 月30日止，在鍾友貴位於屏東縣潮州鎮○○
    路172 之1 號住處，無償轉讓少許甲基安非他命予翁鵬飛施
    用9 次（即除前開論罪之轉讓禁藥予翁鵬飛2 次外之部分）
    。
二、按犯罪事實，應依證據認定之，無證據不得認定犯罪事實；
    又不能證明被告犯罪者，應諭知無罪之判決；刑事訴訟法第
    154 條第2 項、第301 條第1 項分別定有明文。次按認定不
    利於被告之證據須依積極證據，苟積極證據不足為不利於被
    告事實之認定，即應為有利被告之認定，更不必有何有利之
    證據；又犯罪事實之認定，應憑證據，如無相當之證據，或
    證據不足以證明，自不得以推測或擬制之方法，以為裁判之
    基礎；最高法院30年上字第816 號判例、40年台上字第86號
    判例可資參照。復按刑事訴訟法第161 條已於民國91年2月
    8 日修正公布，其第1 項規定：檢察官就被告犯罪事實，應
    負舉證責任，並指出證明之方法。因此，檢察官對於起訴之
    犯罪事實，應負提出證據及說服之實質舉證責任。倘其所提
    出之證據，不足為被告有罪之積極證明，或其指出證明之方
    法，無從說服法院以形成被告有罪之心證，基於無罪推定之
    原則，自應為被告無罪判決之諭知（最高法院92年台上字第
    128 號判例參照）。又按施用毒品者，其所稱向某人購買之
    供述，須補強證據以擔保其供述之真實性。良以施用毒品者
    其供述之憑信性本不及於一般人，況施用毒品者其供出來源
    ，因而破獲者，法律復規定得減輕其刑，其有為偵查機關誘
    導、或為邀輕典而為不實之陳述之可能，其供述之真實性自
    有合理之懷疑。是本院一貫之見解，認施用毒品者關於其向
    某人購買毒品之供述，必須補強證據佐證，以擔保其供述之
    真實性，俾貫澈刑事訴訟無罪推定及嚴格證明之基本原則。
    又關於毒品施用者其所稱向某人購買毒品之供述，必須補強
    證據佐證，係指毒品購買者之供述縱使並無瑕疵，仍須補強
    證據佐證而言，以擔保其供述之真實性。該所謂補強證據，
    必須與施用毒品者關於相關毒品交易之供述，具有相當程度
    之關聯性，且足使一般人對於施用毒品者之供述無合理之懷
    疑存在，而得確信其為真實，始足當之（最高法院96年度台
    上字第1029號判決意旨參照）。
三、公訴人認被告涉有販賣第二級毒品及另轉讓第二級毒品予鍾
    友貴其餘9 次等罪嫌，無非以被告自承與翁鵬飛、鍾友貴共
    同施用甲基安非他命之事實，及證人翁鵬飛、鍾友貴於偵查
    中之證述、證人陳震遠介紹被告予翁鵬飛、鍾友貴之證述及
    翁鵬飛、鍾友貴之刑案查註紀錄表等為其論罪之主要依據，
    惟訊據被告堅決否認有上開販賣第二級毒品及轉讓第二級毒
    品予鍾友貴其餘9 次之犯行，辯稱：證人鍾友貴與被告有承
    租小客車之糾紛，而翁鵬飛因公共危險案件頂替被告，經法
    院判處有期徒刑3 月，均對被告產生怨隙而為不實指證等語
    。
四、經查：
  (一)本案檢察官所舉被告販賣第二級毒品及轉讓第二級毒品予鍾
    友貴其餘9 次之犯行，主要係以證人翁鵬飛、鍾友貴即自稱
    購毒品者之指證，依上開說明，自必須另有補強證據佐證，
    以擔保其供述之真實性，俾貫澈刑事訴訟無罪推定及嚴格證
    明之基本原則。惟本案並未查獲任何大量毒品、各式包裝袋
    、攪拌器、分裝杓、磅秤、行動電話機等，亦無逐次電話通
    聯紀錄、錄音、各別帳目資料、當場交易現金等證據，而檢
    察官所舉被告曾與翁鵬飛、鍾友貴2 人共同施用毒品之供述
    ，以及證人陳震遠介紹被告予翁鵬飛、鍾友貴2 人之證述，
    均不足佐證被告必有販賣毒品或轉讓毒品之行為，再本案證
    人鍾友貴於97年3 月30日、97年4 月11日另案公共危險（即
    被告涉犯肇事逃逸）案件警詢時，並未經警採取尿液，自無
    從證明其於上開時間內是否確有施用第二級毒品之犯行。復
    觀諸卷內全國刑案資料查註紀錄表所示（偵7760卷第126 頁
    以下），翁鵬飛係於97年10月17日，而鍾友貴係於98年1 月
    21日始因施用毒品案件經觀察勒戒，因無繼續施用傾向，而
    為檢察官不起訴處分確定，此並有臺灣澎湖地方法院檢察官
    署檢察官97年度毒偵字第57、62號不起訴處分書、臺灣屏東
    地方法院檢察署檢察官97年度毒偵字第67號不起訴處分書在
    卷可憑（偵7760卷第124 、135 頁），均無於檢察官所指被
    告販賣毒品或轉讓毒品時間內（即自97年2 月12日起至同年
    5 月10日止，以及自96年11月間某日起至97年3 月30日止）
    施用毒品之紀錄，亦難佐證上開證人之證詞屬實。
  (二)再證人鍾友貴因於97年3 月26日租借7759-XC 號自用小客車
    ，交予被告使用，惟被告於97年3 月30日駕駛該車肇事後逃
    逸，即要求鍾友貴出面並予推托等情，業經鍾友貴於警詢時
    證述明確（警卷第17頁）；再證人翁鵬飛則因被告上開肇事
    逃逸之公共危險案件，於屏東縣政府警察局潮州分局交通小
    隊車禍處理小組應訊時，佯稱係其駕駛上開自小客車肇事逃
    逸，企圖脫免被告之刑責等情，亦經翁鵬飛證述在卷（偵77
    60卷第11頁），而翁鵬飛並因涉犯頂替罪嫌，經原審法院98
    年度簡字第271 號判處有期徒刑3 月，得易科罰金確定，此
    有臺灣高等法院全國前案簡列表在卷可查（本院卷第48頁）
    ，可知鍾友貴既前於97年3 月30日因借車予被告而發生事故
    ，翁鵬飛復因頂替被告緣故受罰，則鍾友貴、翁鵬飛於嗣後
    所為之購毒指訴，是否全無摻雜個人情緒，尚非無疑，被告
    據此提出抗辯，確非無據。
  (三)再證人翁鵬飛於偵訊時先證稱：「我有跟甲○○買過2-3 次
    毒品，97年3-4 月時買的，我打行動電話給他，他問我在那
    裡他來找我，2 次在屏東美和中學，1 次在潮州鎮，我都買
    2 千-3千元。我跟甲○○買毒品，我是單純買來自己施用。
    」（偵7760卷第29頁）；再證稱：「（你之前說在3-4 月間
    ？最後一次是在4 月的時侯嗎？）我忘了。（你之前說有他
    買毒品？）有，有買安非他命，（你上次說有買過3 次，2
    次在美和中學，1 次在潮州鎮拿的？）是，實際次數不止3
    次，但我這次3 次。美和中學的2 次是在什麼時候拿的，很
    久，忘了，是過年之後回澎湖前，我5 月11日回去澎湖，5
    月10日有去甲○○潮州鎮家跟他女友拿一次，我打電話給他
    時他不在家，他說他女友在，叫我去跟他女友拿，他女友拿
    給我，我花了1 千元。（美和中學的那2 次你拿多少？）好
    像2 千、3 千元，實際我也忘了。」（偵7760卷第68頁）；
    證人鍾友貴於偵訊先證稱：「甲○○免費提供安非他命給我
    施用，他有就會請我用，他想要利用我，大概十幾次，我每
    次施用安非他命大約當時價格500 元份量」、「（你跟被告
    買幾次毒品（含合資）？）多次，上癮的時侯有錢就買，大
    概10次，每次買的金額都不一樣，有5 千-6千元的時侯，也
    有500 元的時侯」（偵5937卷第36-37 頁）、復證稱：「我
    稱甲○○有請我施用安非他命，是屬實，他請我施用過好幾
    次，我記得是10幾次，最少11 -12次。去警察局做筆錄之後
    就沒有連絡，他是之前請我，前3 、4 個月請我，11-12 次
    都不是同一天，他大概都給我施用一次的量，分量約4-5 粒
    大小。我之前有跟他買過安非他命很多次，約4-5 次，幾月
    份我不記得，是在3 月30日去警察局做筆錄的3-4 月期間，
    我跟他買l 千、3 千元，我跟他買1 千-3千元之間（偵7760
    卷第22頁），觀諸上開證人翁鵬飛、鍾友貴於偵查中關於向
    被告購買毒品之指訴，其時間、次數及金額尚有出入，並均
    有已經遺忘之證詞，而證人鍾友貴就被告轉讓禁藥予伊次數
    為何，亦僅憑其記憶為大略之證述，並非明確，顯然鍾友貴
    並不記憶被告實際轉讓禁藥之次數，則何以即稱係「10餘次
    」或「最少11- 12次」，更乏所據，而供述證據中之毒品下
    游者，其供述證據常受主、客觀條件影響，難以完全信實，
    本須賴其他供述及非供述、直接與間接證據加以補強，而本
    案並無其他補強證據佐證，已如上述，況本案證人所為之上
    開證述，仍有上開瑕疵可指，本案檢察官所提出之證據，顯
    然尚不足為被告有罪之積極證明，至為明確。
  (四)綜上所述，被告前開所辯，應屬可採，從而公訴人所持之前
    開論據，均無法採為認定被告犯罪之證據；此外，復查無其
    他積極證據足資證明被告有何販賣第二級毒品、轉讓第二級
    毒品予鍾友貴其餘9 次之犯行，被告此部分被訴犯罪自屬不
    能證明。
五、原審未詳為推求，就被告被訴販賣第二級毒品、轉讓第二級
    毒品予鍾友貴其餘9 次之犯行部分，遽為論罪科刑之判決，
    即有未恰，被告執此聲明上訴，指摘原判決不當，為有理由
    ，應由本院將原判決此部分及所定之應執行刑撤銷改判，並
    就此部分為被告無罪之判決如主文第2 項所示。
據上論結，應依刑事訴訟法第368 條、第369 條第1 項前段、第
364 條、第301 條第1 項、刑法第51條第5款，判決如主文。
本案經檢察官王登榮到庭執行職務。
中    華    民    國    99    年    6     月    22    日
                  刑事第七庭    審判長法  官 莊飛宗
                                      法  官 謝宏宗
                                      法  官 蔡廣昇
以上正本證明與原本無異。
如不服本判決應於收受本判決後10日內向本院提出上訴書狀，其
未敘述上訴理由者，並得於提起上訴後10日內向本院補提理由書
狀（均須按他造當事人之人數附繕本）「切勿逕送上級法院」。
中    華    民    國    99    年    6     月    22    日
                                      書記官 曾允志
附錄本判決論罪科刑法條全文：
藥事法第83條第1 項
明知為偽藥或禁藥，而販賣、供應、調劑、運送、寄藏、牙保、
轉讓或意圖販賣而陳列者，處7 年以下有期徒刑，得併科新臺幣
5 百萬元以下罰金。

司法院資訊處製作；財團法人民間司法改革基金會備份。
